# 满足时段确认收入条件时可否选择时点确认收入？

提问人：梯恩梯 时间：2021-07-21 08:05:06
请教陈老师及各位大神
A公司为上市公司，主要从事勘察业务，勘察业务分为外业工作和内业工作两部分，外业工作主要通过钻探获取岩芯从而得到地质信息，外业工作的成本主要为外包劳务（外业工作也涉及部分企业人员的技术指导），内业工作主要是对钻探获取的地质信息进行分析、整理，出具勘察报告，内业工作的成本主要为人工，勘察报告经专门的质量监督站审核合格后出具审查合格证，A公司将审核合格后的勘察报告提交业主，勘察报告（终稿）提交业主后工程项目竣工前A公司需要提供部分后续服务，涉及的工作量较小（占合同成本的比例小于1%）。
A公司为业主提供的勘察服务属于应客户要求进行的勘察服务，因此具有不可替代用途，合同约定按钻孔米数结算勘察费用，合同履行期间，由于工程停建而终止合同或业主要求解除合同时,已进行勘察工作的,根据审定的工作量进行计费。因此公司在整个合同期间内有权就累计至今已完成的履约部分收取款项。因此勘察业务属于在一个时段内确认收入的业务。查询了同类上市公司的收入确认原则，在新、旧收入准则下，勘察设计类上市公司均采用时段（完工百分比）确认收入。
问题一：部分合同没有约定业主无条件解约下的违约责任，此时是否可以根据行业惯例（正常情况下业主无条件更换勘察单位的情况极少）认定A公司的勘察合同在履约期间具有合格收款权，从而认定满足时段确认收入的条件。
问题二：假定满足按照时段确认收入的条件，A公司在履约过程中无法合理确定履约进度，是否可以按照时点确认收入，还是必须按照准则规定“当履约进度不能合理确定时，企业已经发生的成本预计能够得到补偿的，应当按照已经发生的成本金额确认收入，直到履约进度能够合理确定为止”确认收入。

回答人：chenyiwei
1 、由于这种”行业惯例“可被事实证明的案例很少，因此对于没有约定业主无条件解约下的违约责任的合同，不能认定其具有新收入准则第十一条（三）所指的”合格收款权“。
2 、按准则规定处理。对于满足按时段确认收入的情况，企业不能自行选择按时点法确认收入。

提问人：梯恩梯 时间：2021-07-26 10:59:00
多谢陈老师百忙之中抽出时间解答疑问 再请教陈老师一个问题 实务中如果在勘察报告完成时一次性确认收入，可否可以认为是按照时段确认收入。

回答人：chenyiwei
不能这样认为。